

# CATALINA ESCOBAR GUZMÁN

Cajicá – Cundinamarca
Conjunto Residencial Balcones de Catalina
Calle 1 sur No. 7- 56 Casa 27
Celular 3158682762
catalinaescobar0@yahoo.com

#### PERFIL PROFESIONAL

Soy Comunicadora Social y Periodista, con Especialización en Comunicación Organizacional; Neurofacilitadora de AONC (Auto Observación Neutro Consciente) certificada por Neuro Estrategias; Life Coach certificada por el International Coaching Group, Docente en educación media y catedrática universitaria; con experiencia en áreas comerciales; de recursos humanos, administrativas y responsabilidad social. Manejo de nuevos negocios; diseño, ejecución y control de estrategias comerciales; liderazgo, organización y planeación de actividades de grupo; resolución de conflictos; excelente comunicación y orientación a resultados. Tallerista en temas de crecimiento personal.

Manejo de las Tecnologías de la Información y Comunicación (TIC). Docente en filosofía, áreas comerciales, servicio al cliente, negociación, redacción, ortografía, español y expresión oral. Con estudios en familia para prevenir y evaluar conflictos personales y familiares en un primer nivel de asistencia, hacia la mejora de la dinámica familiar.

#### **EXPERIENCIA PROFESIONAL**

# **NEUROFACILITADORA AONC**

Técnica de transformación personal desde las neurociencias. 2018 – Actualmente La AONC (Auto Observación Neutro Consciente) es una técnica Neuroconsciente de transformación personal que permite el desarrollo del máximo potencial en las personas.

### **TALLERISTA**

Realización de talleres de crecimiento personal y laboral 2013 - actualmente Dicto talleres a nivel personal en temas como:

- Amarse a sí mismo
- Estrategias para el éxito
- Abundancia y prosperidad

A nivel empresarial en temas como:

- Fidelización
- Motivación
- Afianzamiento de valores
- Comunicación interna
- Claves del éxito

#### **COACHING ORGANIZACIONAL**

**NUTRYR DE COLOMBIA S.A**Enero - Abril – 2014
Se realizó el modelo de Comunicación Organizacional de la compañía.

**SURAMERICANA OFICINA CALLE 100** Junio 2014 – Noviembre 2015 Se trabajó el afianzamiento de los valores Honestidad y Transparencia con el área comercial.

ENTORNO VIVIENDA ASISTIDA 2013

Se realizó el Plan Estratégico de la compañía.

FREELANCE PÁGINA WEB

Junio 2012

Creación, diseño, montaje, textos, corrección de estilo de la página web.

# **CORRECCIÓN DE ESTILO**

De los siguientes documentos:

Manual de Convivencia – Entorno Vivienda Asistida.
 Manual de funciones - Entorno Vivienda Asistida.
 2011

- Realización de la Planeación Estratégica Entorno Vivienda asistida. 2010
  - Tesis Efecto En la Construcción de Conocimiento en la asignatura Informática General, con un Curso diseñado en la Modalidad De Aprendizaje Basado En Problemas (Abp), mediante un Ambiente Virtual De Aprendizaje (Ava)

Alexander Romero Gómez. Septiembre 2009: Se hizo corrección de estilo.

- Libro Virtudes para un matrimonio exitoso Octubre 2008 Octubre 2009
  - Marina Echeverri de Hoyos. Se hizo corrección de estilo.
- Tesis doctoral Juan Guillermo Hoyos Junio Septiembre 2008 Se hizo investigación, diagramación y corrección de estilo.

#### **LABORAL**

# **NUTRYR DE COLOMBIA S.A**

DIRECTORA DE GESTIÓN HUMANA

Enero 2016 - Diciembre 2019

Diseñar, desarrollar, implementar, hacer seguimiento y controlar las políticas, planes, programas y procedimientos liderados por el área, promoviendo una eficaz y eficiente gestión del talento humano, a través de la planificación, dirección y control de los procesos y de la administración de adecuadas relaciones entre los trabajadores y la empresa NUTRYR S.A. e HIMBA S.A.S Ejercer supervisión y control permanente sobre el cumplimiento del reglamento interno de trabajo y de las políticas organizacionales de selección, contratación, pagos, afiliación, capacitación, evaluación y salud ocupacional.

# TRINIDAD DEL MONTE SCHOOL OF SACRED HEART

DIRECTORA UNDÉCIMO DOCENTE ESPAÑOL QUINTO, SEXTO Y SÉPTIMO DOCENTE FILOSOFÍA NOVENO, DÉCIMO Y UNDÉCIMO

enero 2011 - diciembre 2015

# FUNDACIÓN UNIVERSITARIA DEL ÁREA ANDINA - DIVISIÓN INFORMÁTICA EDUCATIVA

DOCENTE DE INFORMÁTICA

Julio 2009 - Enero 2011

En las áreas de Informática Aplicada, Informática General y Herramientas de Informática en la carreras de Enfermería, Auxiliares de Enfermería, Optometría, Radiología, Gastronomía y Tecnología de Alimentos. Manejo de los programas de Office, Acces, Cmap Tools y la plataforma Moodle. Manejo de Comunicación y medios del área.

Representante de la División de Informática en el comité de Responsabilidad Social y docente en el programa de inclusión social con la asignatura de Introducción a la Informática.

#### JARDIN INFANTIL ABRAKADABRA

SUPERNUMERARIA

Septiembre 2008 - Junio 2009

Colaborar en la parte académica reemplazando a los docentes en los cursos de maternal, párvulos, pre-kinder y kinder. En las áreas cognitiva, lenguaje y motricidad fina con actividades lúdicas y dinámicas.

# UNIVERSIDAD DE LA SABANA - INSTITUTO DE LA FAMILIA

PROMOTORA DE PROGRAMAS - CHÍA

Junio 2007 - Junio 2008

Manejo de los medios virtuales y escritos. Desarrollo y manejo de la página web del Instituto de la Familia, boletines electrónicos Promocional y Notas de Familia. Comercialización de los programas del Instituto. Promoción de la revista Apuntes de Familia. Edición del portafolio del Instituto y de los programas y actividades del mismo. Creación y edición de noticias para los medios de la Universidad.

# CÁMARA DE COMERCIO DE BOGOTÁ

ASISTENTE TRIBUNAL DE ARBITRAMENTO

Marzo 2007 – Junio 2007

Asistir en la parte de investigación al Perito del Tribunal de Arbitramento, consecución de datos, redacción y edición de la información. Desde el inicio hasta la entrega del peritazgo.

#### **SEMINARIOS EMPRESARIALES**

Febrero 2006 - Febrero 2007

DOCENTE EN ÁREAS COMERCIALES, SERVICIO AL CLIENTE, NEGOCIACIÓN, REDACCIÓN, ORTOGRAFÍA Y EXPRESIÓN ORAL, en empresas como Conavi, Credibanco Visa y Coomeva entre otros.

# FLOR DE LIS REPOSTERÍA GOURMET

GERENTE COMERCIAL

Diciembre 2004 - Enero 2006

Montaje, creación y comercialización de fábrica de postres gourmet.

# COOPERATIVA MÉDICA DEL VALLE -COOMEVA-

COORDINADORA DE VENTAS - BOGOTÁ

Febrero 2003 - Octubre 2004

Liderar, capacitar y orientar un grupo de corredores, con el fin de traer nuevos asociados a la Cooperativa. Aplicación de estrategias comerciales con la fuerza de ventas. Apertura y penetración de mercados. Consecución de nuevos negocios. Diseño e implementación del portafolio de servicios. Creación programa capacitación; soporte proyecto Plan Bogotá.

# CORPORACIÓN NACIONAL DE AHORRO Y VIVIENDA -CONAVI-

GERENTE DE OFICINA - CALI GERENTE DE OFICINA - BOGOTÁ 1996 - 2000 1995 - 1996

Liderar el diseño y ejecución de las estrategias comerciales para lograr una mayor penetración en el mercado, coordinando los esfuerzos comerciales del equipo de ventas con la política corporativa, para la consecución de nuevos clientes. Realizar un constante mantenimiento de los clientes, buscando aumentar la fidelidad hacia la empresa, negociar precios y prestación de nuevos productos y servicios. Administrar y capacitar el talento humano. Adicionalmente para la Regional Cali diseñé y dicté seminarios de Servicio al Cliente, Negociación y Resolución de Conflictos y dirigí el periódico de la regional.

#### **CREDIBANCO VISA**

COORDINADORA DEPARTAMENTO RECURSOS HUMANOS

1994 - 1995

Generar y liderar proyectos de Responsabilidad Social con comunidades en situación de pobreza. Coordinar e implementar los programas en las áreas de capacitación y bienestar. Organizar y planear actividades especiales dirigidas al talento humano de la empresa, con el fin de lograr mejoras en cada departamento de la organización. Supervisar los procesos de selección y promoción de acuerdo a la filosofía empresarial.

#### **INSTITUTO IPLER**

**ADMINISTRADORA** 

1993 - 1994

Supervisar el área infantil, estimulación, natación, terapia ocupacional. Verificar el ingreso de alumnos, ubicación y asesoría a los padres en el área a elegir.

# JARDÍN INFANTIL LA RUECA

PROFESORA DE ARTE

1987 - 1990

Dictar los talleres de arte a los niños de párvulos, pre-kinder y kinder, a través de actividades lúdicas, estimulando la creatividad, motricidad fina y desarrollo cognitivo.

# **LOGROS**

- Aplico La Metodología AONC (Auto Observación Neutro Consciente) que elimina prioritariamente los bloqueos, obstáculos y creencias inhibidoras. Luego se enfoca en potenciar las cualidades, competencias y habilidades.
- Dirigí el Departamento de Gestión Humana de las empresas NUTRYR S.A. e HIMBA S.A.S
- Consultora empresarial.
- Dicto talleres de autoestima y crecimiento personal.
- Contribuyo en la búsqueda del balance a través del coaching.
- Formo y educo jóvenes de educación media en las áreas de Español y Filosofía.
- Dirigí al grupo Undécimo y dictar talleres de crecimiento personal y preparación para la vida universitaria.
- Enseñé Informática General, Aplicada y sus herramientas, en las carreras de Enfermería, Auxiliares de Enfermería, Optometría, Radiología, Culinaria y Tecnología de Alimentos.
- Realicé el manejo de comunicación y medios en la División de Informática Educativa de la FUAA.

- Trabajé con la comunidad LGTB a través del programa de inclusión, como docente de informática.
- Propuse actividades lúdicas con materiales sencillos dentro del proceso gradual que requiere la formación del pensamiento.
- Enseñé Informática General y Aplicada, en las carreras de Enfermería, Culinaria y Tecnología de Alimentos
- Estimulé diferentes habilidades en los niños como visuales, motoras finas y gruesas, auditivas, gráficas, lógicas y sociales, facilitando la madurez del niño adecuada para su edad.
- Comercialicé los productos del Instituto de la Familia de la Universidad de la sabana.
   Escribí artículos para Actualidad y Noticias Sabana, realicé el Boletín Notas de Familia y desarrollé la página web del Instituto.
- Desarrollé seminarios en áreas comerciales, servicio al cliente, negociación, redacción, ortografía y expresión oral.
- Asistí en la parte de investigación al Perito del Tribunal de Arbitramento, consecución de datos, redacción y edición de la información.
- Lideré tres grupos de corredores con quienes realicé la consecución, mantenimiento y servicio de asociados a la Cooperativa, apoyando las oficinas de Chicó, Unicentro y Calle 90 con cumplimiento de metas.
- Estructuré e implementé un plan de ventas para la comercialización en Conavi tanto de la Agencia como de la mini agencia.
- Desarrollé seminarios para capacitar al personal de la Regional, en las áreas de servicio, comunicación y negociación.
- Creé talleres de arte a los niños de párvulos, pre-kinder y kinder, a través de actividades lúdicas, estimulando la creatividad, motricidad fina y desarrollo cognitivo.

# FORMACIÓN ACADÉMICA

- Diplomado en Docencia y Didáctica Universitaria. Politéctico Superior de Colombia. Abril 2020
- Formación Neurofacilitadores AONC nivel Master. Neuro Estrategias Septiembre 2019
- Formación Neurofacilitadores AONC nivel Senior. Neuro Estrategias Abril 2019
- Formación Neurofacilitadores AONC nivel Junior. Neuro Estrategias Enero 2019
- Programa de neuroliderazgo al servicio. Neuro Estrategias Febrero Junio 2018
- Diplomado en Renacimineto. Escuela de amor y vida. México Septiembre 2019
- Diplomado Virtual en Gestión del Talento Humano- Cámara de Comercio Mayo 2016
- Sistema de Gestión de la Seguridad Y Salud En El Trabajo SG-SST SENA mayo 2016
   Life Coach International Coaching Group Programa Avanzado. Junio 2013 Diciembre
- 2014.
   Life Coach International Coaching Group Programa Básico. Septiembre 2012 Junio
- 2013.
- Diplomado Docencia y Mediación Pedagógica en la Virtualidad UNAB Virtual Julio 2010 – Noviembre 2010.
- Diplomado en Familia Universidad de la Sabana, Bogotá. 2008
- Especialista en Comunicación Organizacional y Mercadeo. Universidad de la Sabana, Bogotá. 1996. Título Especialista en Comunicación Organizacional.
- Comunicación Social y Periodismo. Universidad de la Sabana, Bogotá. 1991. Título Comunicador Social y Periodista.

#### **CURSOS**

- Congreso SURA Generando oportunidades en un entorno interconectado julio, agosto, septiembre 2018
- Seminario Nueva contratación laboral 2018 Centro Jurídico Internacional febrero 2018
- Certificación Instructor Internacional Sana tu Vida de Louise L. Hay. Ecuador, Febrero 2 al 8 2014.
- Ciclo de conferencias filosóficas: 2.400 años de la Academia Platónica Universidad de la Sabana Febrero – marzo – Abril – Mayo 2013
- Curso "Razonar bien para escribir mejor" Universidad Javeriana. Abril Junio 2013.
- Capacitación en formación y conocimiento del modelo de Sistema UNO internacional.
   Agosto 2011.
- Certificación en LMS-Moodle Fundación Universitaria del Área Andina Septiembre Diciembre 2009.

- Jornada de Actualización Académica Comunicación Social Universidad de la Sabana, Septiembre 2008.
- IV Congreso Internacional de la Familia Instituto de La Familia Universidad de la Sabana, Cámara de Comercio de Bogotá. 2008
- Educación Sexual en Preescolar. Dra Lucía Náder. Colsubsidio. Bogotá 2006
- Pautas para la Educación de Niños en edad Preescolar. Dra. Annie Acevedo. Fundación Santa Fe. 2005
- Desarrollo Empresarial Fundación Corona 2005
- Consultoría Empresarial Coomeva 2004.
- Inglés Centro Colombo Americano 2003.
- Strategic Customer Management Seminarium Bogotá 2003.
- El Maltrato Infantil. Dra Sonia Mejía de Camargo. CER. Bogotá 2002
- Déficit Psicomotor. Dra Sonia Mejía de Camargo. CER. Bogotá 2002
- Office- Introducción y D.O.S. Windows Word 6.0 Excel 5.0 Power Point 4.0 COMPUAVANCE. Cali 1998.

# **DATOS PERSONALES**

Lugar de Nacimiento: Bogotá
Fecha de Nacimiento: Mayo 23 /67
Cédula de Ciudadanía: 39'774.987

#### **REFERENCIAS PERSONALES**

Claudia Isaza Molano Directora General Neuro Estrategias Soluciones Inteligentes 300 3814646

Edna González Arana Gerente Stampa Comunicaciones 310 4772028

Clemencia Castillo Gerente Sucursal Calle 100 Seguros Sura 6388990